臺灣桃園地方法院刑事判決　　　　　　　 94年度訴字第886號
公　訴　人　臺灣桃園地方法院檢察署檢察官
被　　　告　乙○○　男　26歲.
上列被告因偽造文書等案件，經檢察官提起公訴（94年度偵字第
4698號），本院判決如下︰
    主  文
乙○○行使偽造私文書，足以生損害於他人，處有期徒刑壹年貳
月，未扣案之「丙○○」國民身分證、普通小型車汽車駕駛執照
上改貼乙○○照片各壹張部分及聯邦商業銀行國民現金卡申請書
上偽造之「丙○○」簽名肆枚，均沒收；又竊盜，處拘役肆拾日
，如易科罰金，以佰元折算壹日。
    事  實
一、乙○○明知劉家源（由檢察官另案處理）於民國93年10月8
    日某時，在桃園縣中壢市某處所交付之丙○○國民身分證、
    普通小型車汽車駕駛執照及丁○○所有之玉山商業銀行現金
    卡 (卡號：0000000000000 號)係 來路不明之贓物（丙○○
    、丁○○於93年10月8 日上午8 時許，在桃園縣平鎮市○○
    街20號旁所停放之車號V8- 1962號自用小客車內同時失竊）
    ，竟予收受，並與劉家源基於意圖為自己不法所有之犯意聯
    絡，先於93年10月8 日某時，以該現金卡查詢帳戶內之餘額
    ，得知尚有5 萬餘元後，即基於單一犯意接續於附表所示時
    間、地點，以該現金卡於提款機之自動付款設備輸入密碼，
    使提款機辨識系統對真正持卡人之識別陷於錯誤，誤以為乙○○係有權提款之人，而分別交付如附表所示之金額。
二、乙○○取得劉家源所交付之丙○○國民身分證及汽車駕駛執
    照後，於93年10月8 日至93年11月10日間之某日，在其桃園
    縣中壢市○○路668 巷6 號5 樓住處，基於單一犯意，以改
    貼其照片之方式，接續變造丙○○之國民身分證及普通小型
    車汽車駕駛執照，並於93年11月10日，在桃園縣新屋交流道
    旁之麥當勞店內，持前開已改貼乙○○照片之變造丙○○國
    民身分證、普通小型車汽車駕駛執照，向聯邦商業銀行業務
    員申辦國民現金卡，並在國民現金卡申請書上，偽造「丙○○」之簽名4 枚後，將申請書交付該業務員，表示係「丙○○」本人欲申請聯邦商業銀行國民現金卡，足以生損害於丙○○及聯邦銀行對於現金卡帳戶管理之正確性。
三、乙○○於93年10月中旬某日，在桃園縣中壢市○○○路○ 段
    445 之2 號前，見甲○○所有停放於該地之車號V6- 438 號
    營業小客車車門未鎖，基於意圖為自己不法之所有，徒手竊
    取車內回數票5 張及零錢八十元，得手後供己花用。嗣經警
    察調閱提款機監視錄影帶而循線查獲乙○○，乙○○於竊盜
    犯行未為有權追訴機關發覺前，即自首其竊取V6-438號營業
    小客車內之財物犯行並受裁判。
四、案經桃園縣政府警察局平鎮分局報請臺灣桃園地方法院檢察
    署檢察官偵查起訴。
    理  由
一、訊據被告乙○○對於上揭事實均坦承不諱，核與被害人丙○○、丁○○、甲○○之指訴情節相符，並有V8-1962 號自用
    小客車照片3 張、玉山商業銀行綜存戶交易資料查詢單、監
    視攝影機翻拍照片3 張、聯邦銀行國民現金卡申請書1 份在
    卷可稽，被告之自白與事實相符，犯行堪以認定，應予依法
    論科。
二、按「連續犯之成立，除主觀上須基於一個概括之犯意外，客
    觀上須先後數行為，逐次實施而具連續性，侵害數個同性質
    之法益，其每一前行為與次行為，依一般社會健全觀念，在
    時間差距上，可以分開，在刑法評價上，各具獨立性，每次
    行為皆可獨立成罪，構成同一之罪名，始足當之；如數行為
    於同時同地或密切接近之時地實施，侵害同一之法益，各行
    為之獨立性極為薄弱，依一般社會健全觀念，在時間差距上
    ，難以強行分開，在刑法評價上，以視為數個舉動之接續施
    行，合為包括之一行為予以評價，較為合理，則屬接續犯，
    而為包括之一罪。 (最高法院86年台上字第3295號判例意旨
    參照)。 查被告乙○○雖於附表所示時、地，與共犯劉家源
    先後3 次持被害人丁○○之玉山銀行現金卡盜領其帳戶內之
    現金合計51012 元 (12元為手續費)得 逞，惟被告乙○○與
    共犯劉家源先後盜領之地點均在桃園縣中壢市，而其時間係
    在93年10月8 日16時18分至26分之間，有前開交易資料查詢
    單可稽，換言之，被告乙○○及共犯劉家源盜領之時間與空
    間尚屬密接，且被告乙○○於本院審理時供承其收受共犯劉
    家源交付之丁○○現金卡後，有先以現金卡查詢帳戶餘額，
    得知尚有5 萬餘元後，即欲將帳戶內之金額提領一空，係因
    每部提款機設定最高僅能提領20000 萬元，因此始會在不同
    之提款機提款等語，顯見被告乙○○及共犯劉家源主觀之犯
    意即係欲將丁○○現金卡帳戶內之金額全部提領，僅因礙於
    提款機之設定始不得不分次提領，因之被告乙○○與共犯劉
    家源雖先後有3 次之提領行為，惟在刑法評價上，以視為數
    個舉動之接續施行，合為包括之一行為予以評價，較為合理
    ，而屬接續犯。
三、核被告乙○○就事實一部分所為，係犯刑法第349 條第1 項
    之收受贓物罪、第339 條之2 第1 項之以不正方法由自動付
    款設備取得他人財物罪。被告乙○○就事實二部分所為，係
    犯刑法第216 條、第212 條之行使變造特種文書罪、第216
    條、第210 條之行使偽造私文書罪。被告乙○○就事實三部
    分所為，係犯刑法第320 條第1 項之竊盜罪。被告乙○○以
    一個收受贓物行為同時侵害被害人丙○○、丁○○之財產法
    益，為想像競合犯。被告乙○○就所犯之以不正方法由自動
    付款設備取得他人財物罪，與另案被告劉家源有犯意聯絡與
    行為分擔，均為共同正犯。其變造特種文書之低度行為，為
    行使變造特種文書之高度行為所吸收，又其偽造署押行為為
    偽造私文書之部分行為，偽造私文書之低度行為，為行使偽
    造私文書之高度行為所吸收，均不另論罪。所犯收受贓物罪
    、由自動付款設備取得他人財物罪、行使變造特種文書罪、
    行使偽造私文書罪，四罪間，有方法、結果之牽連關係，應
    從一重之行使偽造私文書罪處斷。公訴意旨雖認被告乙○○
    先後3 次之提領行為係屬連續犯，惟如前所述，被告乙○○
    與共犯劉家源先後3 次之提領行為，係於時間、空間密接之
    情形下所為，且被告乙○○與共犯劉家源主觀上僅有單一犯
    意，因之於刑法之評價上自以視為數個舉動之接續施行，而
    為接續犯較為合理，公訴人認屬連續犯，尚有誤會。又公訴
    意旨另以被告乙○○所犯收受贓物罪，分別與以不正方法由
    自動付款設備取得他人財物罪及行使變造特種文書罪、行使
    偽造私文書罪間，分別有方法、結果之牽連關係，應分別從
    一重之以不正方法由自動付款設備取得他人財物罪、行使偽
    造私文書罪處斷，惟查，被告乙○○收受贓物行為為單一犯
    意與行為，於刑法評價上為一罪，自不能予以割裂而分別與
    他罪成立牽連犯，公訴人認應分別與他罪成立牽連犯，亦有
    誤會。被告乙○○所犯行使偽造私文書罪、竊盜罪，犯意各
    別，行為互殊，應予分論併罰。又被告乙○○於94年1 月18
    日為警查獲後，於警詢時自動供出其另有於93年10月中旬某
    日在桃園縣中壢市○○○路○ 段445 之2 號前，竊取被害人
    甲○○所有停放於該地之車號V6- 438 號營業小客車內回數
    票5 張及零錢八十元，而被害人甲○○於警詢時亦證稱其當
    時雖發覺遭竊，惟因損失金額並不嚴重，因此並沒有報警等
    語，則被告乙○○之竊盜犯行在未為有權追訴機關發覺前，
    即向警自首而受裁判，應依刑法第62條前段規定，減輕其刑
    。爰審酌被告乙○○年輕力壯，竟不思以己力合法獲取生活
    所需，及其犯罪所生之危害，犯罪後坦承犯行，知所悔悟等
    一切情狀，分別量處如主文所示之刑，並就竊盜部分所宣告
    之拘役刑，諭知易科罰金之折算標準。
四、改貼被告乙○○照片各1 張之變造丙○○國民身分證、普通
    小型車汽車駕駛執照，被告乙○○雖供承已將之丟棄路邊草
    叢，惟並無證據證明已滅失，仍應刑法第38條第1 項第2 款
    規定，就改貼被告乙○○照片部分宣告沒收。又未扣案之聯
    邦商業銀行國民現金卡申請書上偽造之「丙○○」簽名4 枚
    ，應依刑法第219 條規定，不問屬於犯人與否沒收之。
據上論斷，應依刑事訴訟法第299 條第1 項前段，刑法第349 條
第1 項、第339 條之2 第1 項、第216 條、第212 條、第210 條
、第55條、第62條前段，第41條第1 項前段、第38條第1 項第2
款、第219 條，罰金罰鍰提高標準條例第1 條前段、第2 條，判
決如主文。
本案經檢察官謝雯璣到庭執行職務。
中　　華　　民　　國　　94　　年　　6 　　月　　10　　日
                  刑事第九庭    法　官　黃斯偉
以上正本證明與原本無異。
如不服本判決，應於判決送達後10日內向本院提出上訴狀（應附
繕本），上訴於臺灣高等法院。
                                書記官　李珈慧
中　　華　　民　　國　　94　　年　　6 　　月　　13　　日
論罪法條之依據：
中華民國刑法第349條
收受贓物者，處三年以下有期徒刑、拘役或五百元以下罰金。
搬運、寄藏、故買贓物或為牙保者，處五年以下有期徒刑、拘役
或科或併科一千元以下罰金。
因贓物變得之財物，以贓物論。
中華民國刑法第339條之2
意圖為自己或第三人不法之所有，以不正方法由自動付款設備取
得他人之物者，處三年以下有期徒刑、拘役或一萬元以下罰金。
以前項方法得財產上不法之利益或使第三人得之者，亦同。
中華民國刑法第216條
(行使偽造變造或登載不實之文書罪)
行使第二百十條至第二百十五條之文書者，依偽造、變造文書或
登載不實事項或使登載不實事項之規定處斷。
中華民國刑法第212條
(偽造變造特種文書罪)
偽造、變造護照、旅券、免許證、特許證及關於品行、能力服務
或其他相類之證書、介紹書，足以生損害於公眾或他人者，處一
年以下有期徒刑、拘役或三百元以下罰金。
中華民國刑法第210條
(偽造變造私文書罪)
偽造、變造私文書，足以生損害於公眾或他人者，處五年以下有
期徒刑。
中華民國刑法第219條
(沒收之特例)
偽造之印章、印文或署押，不問屬於犯人與否，沒收之。
 附表：
┌──┬──────────┬────────────┬────────┐
│編號│時        　　　間　│地　　　　　　　　　點　│提　領　金　額  │
├──┼──────────┼────────────┼────────┤
│1 　│93年10月8日16時18分 │桃園縣中壢市○○路126號 │20000元         │
│    │                    │玉山商業銀行中壢分行。  │                │
├──┼──────────┼────────────┼────────┤
│2 　│93年10月8日16時22分 │桃園縣中壢市○○路114號 │20006 元 (6 元為│
│    │                    │統一超商垂全店。        │手續費)         │
├──┼──────────┼────────────┼────────┤
│3 　│93年10月8日16時26分 │桃園縣中壢市○○路120號 │11006 元 (6 元為│
│    │                    │全家便利商店。          │手續費)         │
└──┴──────────┴────────────┴────────┘
